# 执行租赁新准则，如何从直线法过渡？

提问人：nina2424 时间：2021-01-26 13:49:44
各位大神，今年我们公司执行租赁新准则，之前使用直线法，所以报表存在费用与付款的差额，计入其他流动负债，今年转回，该科目该如何进行调整，谢谢！

回答人：chenyiwei
在新准则下，使用权资产的折旧多数仍是按直线法计提的，所以你说的“报表存在费用与付款的差额，计入其他流动负债”这一点在新准则下仍然存在。但是，因为新准则要求将租赁资本化并引入了折现因素，所以新准则下每期的租赁使用权资产折旧不同于原准则下每期按直线法摊销的租金支出，另外还要单列实际利率法下的利息支出（不是直线法，前期较多，后期较少）。
你可以选择自原租赁期开始日起按新准则完全追溯，也可以选择在准则转换日按照未来应付租金的折现值确认等额的使用权资产和租赁负债，两者对后续期间的损益影响不同。